【裁判字號】    90,交抗,372
【裁判日期】    900928
【裁判案由】    違反道路交通管理處罰條例
【裁判全文】
臺灣高等法院交通事件裁定                          九十年度交抗字第三七二號
    抗  告  人
    即受處分人  甲○○
右抗告人因違反道路交通管理處罰條例案件，不服台灣士林地方法院，中華民國九十
年八月二十日裁定（九十年度交聲字第二九七號），提起抗告，本院裁定如左：
    主  文
抗告駁回。
    理  由
一、按修正前道路交通管理處罰條例第三十一條第一項規定：小客車行駛於公告之專
    用快速道路，其汽車駕駛人或前座乘客未繫安全帶者，處汽車駕駛人新台幣（下
    同）一千五百元罰鍰。
二、原處分意旨略以：受處分人即抗告人甲○○於民國九十年四月十三日中午十二時
    四十一分許，駕駛車號ＡＬ─九五八九號自小客車，在台北市市○○道○○道，
    汽車前座乘客未繫安全帶，經警舉發，依據修正前道路交通管理處罰條例第三十
    一條第一項之規定，裁處罰鍰一千五百元。
三、聲明異議意旨略以：受處分人所駕駛汽車之前座乘客有繫安全帶，只因鬆緊在作
    調整等語。
四、經查：證人即當場舉發之警員邱讚隆於原審調查時證稱：「（是否可以判斷出旁
    邊是安全帶？）可以，且照片上是安全帶沒錯」、「（本件照片上是否可以判斷
    當時是在調整？）我個人判斷不是在調整，所以我才會舉發。且內政部的函令解
    釋必須是三點式的，我們才不會舉發。所以照片上所示，是他們正在拉安全帶，
    而不是在調整」、「（在照相之前，是否記得他們是否有繫安全帶？）我不記得
    了，但我們之前會透過相機來對車子觀察是否有繫安全帶的，且如果有發現時，
    我們會跟著車子，到定點時才拍照，這段距離大約有二、三十公尺左右。且我們
    拍照時，也會注意車子是否在高架橋上，並將高架橋拍照下來。本件我也是依據
    上述方法來拍。且如果我看到是三點式的，且如果是在拉的，我就不會拍照了」
    等語。證人邱讚隆與抗告人並無仇怨，自無設詞誣陷，身觸偽證重罪之必要，其
    所為證詞應可採信。而抗告人所駕駛汽車之前座乘客並未依規定方式繫安全帶，
    亦有該證人拍攝之照片一張附卷可稽（見原審卷第七頁）。又查，車輛前座乘客
    所使用之三點式安全帶，依規定繫妥時，其安全帶應由右肩斜至左腋下，始為依
    規定繫妥安全帶，今觀本件採證照片，右前座乘客之安全帶係以右手握住，安全
    帶從右肩至右腋處，並未按照規定將安全帶扣環插至右座乘客左側下方之安全帶
    固定插孔，若真如抗告人所稱當時正係調整安全帶，則前座乘客手中握著安全帶
    扣環之情即無從認定前座乘客正在調整安全帶。衡諸上情，抗告人所駕車輛之前
    座乘客未繫安全帶之違規事實灼然。抗告人辯稱前座乘客當時正在調整安全帶，
    且乘客年齡已逾八十歲，不可能見員警拍照才迅速扣上安全帶云云，實不可採。
    原法院因認原處分機關據以援引上開規定，裁處罰鍰一千五百元，並無不當，乃
    駁回抗告人之異議，經核並無不合。抗告人抗告意旨猶執陳詞，指摘原裁定不當
    ，非有理由，應予駁回。
據上論斷，應依道路交通案件處理辦法第二十六條，刑事訴訟法第四百十二條，裁定
如主文。
中      華      民      國     九十     年      九      月    二十八    日
                              台灣高等法院刑事第七庭
                                  審判長法  官  吳  啟  民
                                        法  官  林  瑞  斌
                                        法  官  蘇  隆  惠
右正本證明與原本無異。
不得再抗告。
                            書記官  周  素  秋
中      華      民      國     九十     年      九      月    二十八    日


司法院資訊處製作；財團法人民間司法改革基金會備份。
